Inventaris van het archief van de Legatie in Turkije, 1668-1810 (1811)
Nationaal Archief, Den Haag
- SECRETARIAAT, A.
  - KROLL, C.F. (1784-1785).
    - Ingekomen brieven, II
      - Uit het Middellandse- Zeegebied., b
        - Brieven van G. Paul, consul te Patras., 1784-1785; 796; 1 omslag
        - Brieven van consul en particulieren uit Smirna., 1784-1785; 797; 1 omslag
          Correspondenten: D.J.de Hochepied, consul; J. de Hochepied; C.G.N. Schutz; W. van der Beets, kapitein.
        - Brieven van S. Raffaeli, vice- consul te Chios., 1785; 798; 2 stukken
        - Brieven van consul en particulieren uit Aleppo., 1784-1785; 799; 1 omslag
          Correspondenten: J. van Maseyck, consul; N. Aide; Jersia Aziz, wed. G. Sader.
        - Brief van Rousseau, Bagdad., 1785; 800; 1 stuk
        - Brieven uit Alexandrië., 1784-1785; 801; 1 omslag
          Correspondenten: J.J. Brandi; J.J.H de Vaslin.
          , hierbij ook brieven door Brandi vanuit Constantinopel verzonden. Ook afschriften van brieven aan Brandi.
        - Brieven van N. Warnsman, consul te Tripoli., 1785; 802; 2 stukken
    - Ambtelijke stukken van diverse aard, III
      - Commandementen, memoranda, etc., overgestuurd naar de Staten- Generaal. Afschriften en vertalingen., 1784-1785; 803; 1 omslag
  - VAN DEDEM VAN DE GELDER, F.G. (1) (1785-1793).
    Ambassadeur, vertrok in 1793 met verlof naar Nederland. Zie ook familiearchief Van Dedem tot de Gelder (A.R.A.).
    - Ingekomen brieven en minuten en afschriften van uitgaande brieven, I
      - Van en naar Nederland en Europa (buiten het Middellandse- Zeegebied)., a
        - Uitgaande brieven aan de Staten- Generaal. Afschriften., 1785-1793; 804; 8 katernen
        - Uitgaande brieven aan de Staten- Generaal. Minuten en Afschriften., 1789-1790; 805; 1 omslag
        - Uitgaande brieven aan de griffier. Afschriften., 1785-1793; 806
          8 Katernen.
        - Uitgaande brieven aan de Directie Levantse Handel. Afschriften., 1785-1792; 807; 1 omslag
        - Brieven van de Directie Levantse Handel., 1785-1792; 808; 1 omslag
        - Uitgaande brieven aan R. van Haeften, ambassadeur te Wenen., 1786-1788; 809; 1 omslag
      - Van en naar het Middellandse- Zeegebied., b
        - Brieven van en naar Constantinopel., 1787-1789 en z.d; 810; 1 omslag
          Correspondenten: G.J.B. Heidenstam, Zweeds gezant; A. de Choiseul- Gouffier, Frans ambassadeur; M. di Melcon; A. Pappa; N.N.
        - Brieven van en naar de Dardanellen., 1788-1792; 811; 1 omslag
          Correspondenten: M. Gormezano; R. Willis, vice- consul, ook uit Pera.
        - Brieven van J.J. Belhoune, te Adrianopel., 1790; 812; 2 stukken
        - Brieven van en naar Saloniki., 1785-1793; 813; 1 omslag
          Correspondenten: D. Coidan, consul; I.B. da Gamerra.
        - Brieven van en naar Patras., 1785-1793; 814; 1 omslag
          Correspondenten: G. Paul, consul, ook uit Missolonghi en Zante; S. Simopoulo; A. Comuto te Zante; G.G. Kontazis; Papa Joannis Ambelakopoulos; P. Apostolopoulus; A. Peroutas; dragomannen- barattairs te Patras.
        - Brieven van en naar Zante., 1790-1793; 815; 1 omslag
          Correspondenten: R. Jeffereys, consuls; R. Sargint, consul.
        - Brieven van en naar Tinos., 1791-1793; 816; 1 omslag
          Correspondenten: I. Ruggeri, consul; C. Naso.
        - Brieven van en naar Smirna., 1785-1793; 817-819; 3 omslagen
          Correspondenten: D.J. de Hochepied, consul; C.G.N. Schitz, tresorier; I. Slaars; G. van Brakel, kanselier; firma Van Lennep & Enslie; D. Fremeaux & Co.
          - map 1, 817
          - map 2, 818
          - map 3, 819
        - Brieven uit en naar Chios., 1785-1791; 820; 1 omslag
          Correspondenten: S. Raffaeli; N. Timoni, bisschop van Chios; N. Vuricla.
        - Brieven uit en naar Aleppo., 1785-1793; 821; 1 omslag
          Correspondenten: J. van Maseyck, consul; M. Catranis Aleppiro.
        - Brieven van en aan G. Callimery, vice- consul op Cyprus., 1789-1793; 822; 1 omslag
        - Brief van M. Dib, Latachia (met vertaling)., 1796; 823; 2 stukken
        - Brieven uit en naar Alexandrië., 1785-1793; 824; 1 omslag
          Correspondenten: J.J.H. de Vaslin, consul; L. d`Atodi; J.J. Brandi.
        - Brief van N. Warnsman, consul te Tripoli., 1793; 825; 1 stuk
        - Brieven van en aan L.J. Wagner, consul te Triëst., 1788-1791; 826; 1 omslag
        - Brief van G.H. van Nieuwerkerke, chargé d`affaires te Tanger., 1786; 827; 1 stuk
    - Stukken van diverse ambtelijke aard, II
      - Stukken met betrekking tot de brik "De Drie Gebroeders", kapitein Hartman, beroofd door zeerovers., 1788; 828; 1 omslag
      - Memorie ter informatie van Nederlandse scheepscommandanten in de Levant., 1789; 829; 1 omslag
      - Rapport met betrekking tot twee Nederlandse schepen in Algerije. Afschrift., 1791; 830; 1 stuk
  - PANCHAUD, J.P. en BRAGGIOTTI, R. (1793-1796).
    J.P. Panchaud, thesaurier van 1763-1770 en van 1772-1802 en R. Braggiotti, dragoman, tesamen belast met de waarneming gedurende Van Dedem`s Nederlandse verlof.
    - Uitgaande brieven, I
      - Naar Nederland en Europa (buiten het Middellandse- Zeegebied)., a
        - Register van uitgaande brieven aan de Staten- Generaal., 1793-1796; 831; 1 deel
        - Register van uitgaande brieven aan raadpensionaris Van de Spiegel., 1793-1794; 832; 1 katern
        - Register van uitgaande brieven aan de griffier Fagel., 1793-1795; 833; 1 deel
        - Register van uitgaande brieven aan de griffier Quarles., 1795; 834; 1 katern
        - Brieven aan de Nationale Vergadering van het Bataafsche Volk. Afschriften., 1796; 835; 1 katern
        - Register van uitgaande brieven aan de Directie Levantse Handel., 1793-1796; 836; 1 deel
        - Register van uitgaande brieven aan ambassadeur F.G. van Dedem van de Gelder., 1793-1795; 837; 1 katern
        - Brieven aan R. van Haeften, ambassadeur te Wenen. Afschriften., 1793-1794; 838; 1 omslag
      - Naar het Middellandse- Zeegebied., b
        - Constantinopel, b.1
          - Memories aan de Porte. Afschriften., 1793-1796; 839; 1 katern
        - Saloniki, b.2
          - Brieven aan D. Coidan, consul., 1793-1794; 840; 1 katern
        - Patras, b.3
          - Brief aan G. Paul, consul., 1793; 841; 1 stuk
        - Smirna, b.4
          - Register van uitgaande brieven aan D.J. de Hochepied, consul., 1793-1796; 842; 2 delen
          - Brief aan J.A. Cohen. Afschrift., 1795; 843; 1 stuk
        - Aleppo, b.5
          - Register van uitgaande brieven aan J. van Maseyck, consul., 1793-1795; 844; 1 katern
        - Alexandrië, b.6
          - Brief aan J.J.H. de Vaslin, consul., 1793; 845; 1 stuk
        - Algiers, b.7
          - Brieven aan A. Praissinet, consul. Afschriften., 1795; 846; 3 stukken
            , hierbij afschrift van een brief van Praissinet aan Van Dedem.
    - Ingekomen brieven, II
      - Uit Nederland en Europa (buiten het Middellandse- Zeegebied., a
        - Brieven van de Directie Levantse Handel., 1793-1795; 847; 1 omslag
        - Brieven van ambassadeur F.G. van Dedem van de Gelder, te Vollenhove., 1794; 848; 2 stukken
        - Brieven van R. van Haeften, ambassadeur te Wenen, en J.R. Siliman, secretaris te Wenen., 1793-1795; 849; 1 omslag
      - Uit het Middellandse- Zeegebied., b
        - Saloniki, b.1
          - Brieven van D. Coidan (ook aan F. Testa)., 1794-1796; 850; 1 omslag
          - Brief van P. Chasseaud., 1793; 851; 1 stuk
        - Patras, b.2
          - Brieven van G. Paul, consul. 1794-1796. 1 omslag., 852
            b.3 Smirna
          - Brieven van D.J. de Hochepied, consul., 1793-1796; 853; 1 omslag
        - Aleppo, b.4
          - Brieven van J. van Maseyck, consul., 1793-1795; 854; 1 omslag
        - Alexandrië, b.5
          - Brieven van J.J.H. Vaslin, consul., 1793-1795; 855; 1 omslag
        - Tunis, b.6
          - Brief van A.H. Nijssen, consul., 1795; 856; 1 stuk
    - Diverse stukken van ambtelijke aard, III
      - Instructie voor Panchaud en Braggiotti als chargé d`affaires, opgemaakt door Van Dedem., 1793; 857; 1 katern
      - Stukken met betrekking tot een geschil met de franse gezant Verninac over de Franse royalistische consul Amoreux te Smirna., 1796; 858; 1 omslag
      - Correspondentie met Verninac, Frans gezant, met betrekking tot J.J.H. Vaslin, consulte Alexandrië., 1795; 859; 2 stukken
      - Memories, nota`s, etc. van en aan de Porte en diplomaten van andere mogendheden. Afschriften en vertalingen., 1793-1796; 860; 1 omslag
      - Yol emri voor Stratti Iconomo, reizend van Smirna naar Constantinopel., 861; 1 stuk
      - Stukken betreffende de afschaffing van het stadhouderschap., 1795; 862; 1 omslag
    - Stukken met betrekking tot de waarneming van de Deense belangen door Panchaud en Braggiotti, IV
      - Brief van D.J. de Hochepied, consul te Smirna., 1793; 863; 1 stuk
  - VAN DEDEM VAN DE GELDER, F.G. (2) (1796-1803).
    Ambassadeur, verbleef van 1799-1802 buiten Constantinopel (te Boekarest) in verband met de verbreking van de diplomatieke betrekkingen. In 1803 met verlof naar Nederland. Zie ook familiearchief Van Dedem van de Gelder (ARA).
    - Uitgaande brieven, I
      - Naar Nederland en Europa (buiten het Middellandse- Zeegebied)., a
        - Register van uitgaande brieven aan de commissie tot Buitenlandse Zaken uit de Nationale Vergadering, het Uitvoerend Bewind, de agent van buitenlandse betrekkingen en de secretaris van Staat voor Buitenlandse Zaken., 1796-1803; 864; 8 delen
        - Register van uitgaande brieven aan de Directie Levantse Handel., 1796-1803; 865; 8 delen
        - Brieven aan R. van Haeften, ambassadeur te Wenen. Afschriften., 1796-1800; 866; 1 omslag
      - Naar het Middellandse- Zeegebied., b
        - Constantinopel, b.1
          - Brieven aan de Porte en buitenlandse gezanten. Minuten., 1799-1803 en z.d; 867; 1 omslag
            Correspondenten: De Porte; Escalon, Pruisisch consul; P.P. Herbert- Rathkul, internuntius van de Duitse keizer; Lefcochito, gezant van de Zeven Eilanden.
          - Brieven aan J.P. Panchaud, thesaurier., 1800-1801; 868; 1 omslag
        - Adrianopel, b.2
          - Brieven aan J. Meynard. Afschriften., 1802; 869; 2 stukken
        - Saloniki, b.3
          - Brieven aan D. Coidan, P. Chasseaud en G.F. Abbot. Afschriften en minuten., 1796-1803; 870; 1 omslag
        - Patras, b.4
          - Brieven aan G. Paul. Afschriften en minuten., 1796-1803; 871; 1 omslag
        - Zante, b.5
          - Brieven aan R. Sargint, consul. Afschriften en minuten., 1797-1803; 872; 1 omslag
          - Brieven aan M. de Metaxa (ook te Corfu en Cephalonië). Afschriften en minuten., 1802-1803; 873; 1 omslag
            hierbij ook ingekomen brieven van Metaxa.
        - Patmos, b.6
          - Brief aan Stamati di Petro, vice- consul. Afschrift 1799., 874; 1 stuk
        - Smirna, b.7
          - Brieven aan J. de Hochepied, consul, en aan consul, thesaurier en assessoren. Afschriften en minuten., 1796-1801; 875; 1 omslag
          - Brieven aan diverse personen. Afschriften en minuten., 1796-1803; 876; 1 omslag
            Correspondenten: J. en D. van Lennep; fa. Slaars en Dutilh; D. Fremeaux; weduwe De Hochepied; weduwe Fremeaux; C. van der Schroeff; dr. Gallo; Laumands, Frans consul; J. Alexanderson; Franceschi, consul van Sicilië; Cramer, consul van Oostenrijk; N. Schutz; Wagner; ds. Keun; Amira; N.G. Wissing; Angelaki; Pittaco; dragomannen; Calmazzi; Marello; N.N.
        - Chios, b.8
          - Brieven aan N.Vuricla. Afschriften en minuten., 1796-1803; 877; 1 omslag
            hierbij ook ingekomen brieven van N. Vuricla.
        - Aleppo, b.9
          - Brieven aan J. van Maseyck, consul. Afschriften en minuten., 1796-1803; 878; 1 omslag
        - Cyprus, b.10
          - Brieven aan G. Callimery, vice- consul. Afschriften., 1796-1803; 879; 1 omslag
        - Tripoli de Syrie, b.11
          - Brief aan Catziflis. Afschrift. 1797., 880; 1 stuk
        - Lataquia, b.12
          - Brief aan M. Dib. Afschrift., 1798; 881; 1 stuk
        - Tripoli (Barbarije), b.13
          - Brief aan Kaupe, vice- consul. Afschriften., 1797; 882; 2 stukken
        - Venetië, b.14
          - Brieven aan V. Gabriele. Afschriften en minuten., 1796-1797; 883; 1 omslag
    - Ingekomen stukken, II
      - Nederland en Europa (buiten het Middellandse- Zeegebied)., a
        - Brieven van de secretaris van de Nationale Vergadering van de Bataafse Republiek., 1796-1798; 884; 1 omslag
        - Brieven van de Agent voor Buitenlandse betrekkingen, later Secretaris van Staat voor Buitenlandse Zaken., 1798-1803; 885; 1 omslag
        - Brieven van de Directie Levantse Handel., 1796-1803; 886; 1 omslag
        - Brieven van R. van Haeften, ambassadeur te Wenen., 1794-1800; 887; 1 omslag
        - Brieven van J.L. Silliman, secretaris te Wenen., 1800-1802; 888; 1 omslag
      - Middellandse- Zeegebied., b
        - Constantinopel, b.1
          - Brief van C. Ypsilanti, eerste dragoman van de Porte. Met Afschrift., 1797; 889; 2 stukken
          - Brieven van Fr. Testa., 1793-1801 en z.d; 890; 1 omslag
        - Saloniki, b.2
          - Brieven van D. Coidan, consul, P. Chasseaud en G.F. Abbot, vice- consuls., 1796-1803; 891; 1 omslag
        - Patras, b.3
          - Brieven van G. Paul, consul., 1796-1803; 892; 1 omslag
            hierbij ook brieven van M. Blanc, Frans consul, en van dragomannen- barattairs.
        - Zante, b.4
          - Brieven van R. Sargint, consul., 1796-1803; 893; 1 omslag
        - Smirna, b.5
          - Brieven van J. de Hochepied, consul, en van consul, thesaurier en assessoren., 1796-1803; 894; 1 pak
          - Brieven van diverse personen., 1796-1803; 895; 1 omslag
            Correspondenten: A. Slaars en J.J. Dutilh; D. en J. van Lennep; weduwe M. de Hochepied; weduwe Fremeaux- Sponti; C van der Schroef; dr. D.J. Gallo; G. van Brakel; Cramer, Oostenrijks consul; J.A. van der Son; Van Sanen; I. Slaars; N. Schutz; ds. B. Keun; N.G. Wissing; I.A. Cohen; J. Franeschi; A. Slaars; J. Argeme; D.J. Slaars; G. Amira; G. Pittaco; D. Angelaki; A. Malcozi; S. Raffaeli, te Chios (afschriften); M. Abro; J.Rota; B. Soler; J. Abro; D.C. Bujuklu.
        - Aleppo, b.6
          - Brieven van J. van Maseyck, consul., 1796-1803; 896; 1 omslag
        - Cyprus, b.7
          - Brieven van G. Callimery, vice- consul., 1796-1803; 897; 1 omslag
        - Lataquia, b.8
          - Brief van M. Dib., 1798; 898; 1 stuk
        - Tripoli di Syrie, b.9
          - Brieven van G.L. Catzifilis., 1797-1798; 899; 2 stukken
        - Alexandrië, b.10
          - Brieven van J.J.H Vaslin, consul., 1796-1797; 900; 1 omslag
          - Brief van Ch. Fantozzi. Vertaling., 1800; 901; 1 stuk
        - Tripoli (Barbarije), b.11
          - Brieven van J.G. Kaupe, vice - consul., 1797; 902; 1 omslag
        - Venetië, b.12
          - Brieven van V. Gabriele consul., 1796-1797; 903; 1 omslag
        - Ragusa, b.13
          - Brieven van Bruére, Frans consul-generaal., 1797-1798; 904; 1 omslag
            hierbij ook minuten van uitgaande brieven aan Bruére.
        - Tanger, b.14
          - Brieven van W. Blound, consul., 1797; 905; 1 omslag
    - Ambtelijke stukken van diverse aard, III
      - Afbeelding van de Bataafse vlag, standaard en wimpel., 1796; 906; 1 stuk
      - Verdrag tussen de Bataafse Republiek en Frankrijk betreffende grenskwesties. Afschrift., 5 januari 1800; 907; 1 stuk
      - Stukken met betrekking tot Griekse kooplieden te Amsterdam., 1791-1803; 908; 1 omslag
      - Manifest van senaat en burgemeester te Hamburg met betrekking tot Quarantainemaatregelen tegen schepen uit het Middellandse- Zeegebied. Origineel en vertalingen., 1800; 909; 1 omslag
      - Stukken met betrekking tot binnenlandse handel in Turkije., 1802; 910; 1 omslag
      - Stukken met betrekking tot vrije vaart op de Zwarte Zee., 1802-1803; 911; 1 omslag
      - Manifesten van goederen, naar en van Smirna vervoerd, uitgevaardigd te Amsterdam en Smirna., 1802-1803; 912; 1 omslag
      - Pruisische patenten en firmans van protectie voor G. van Brakelen N. Schutz te Smirna., 1799; 913; 4 stukken
      - Correspondentie met betrekking tot schadevergoeding naar aanleiding van de brand van 1797 in Smirna., 1800; 914; 1 omslag
      - Stukken met betrekking tot de reis van de Pruisische gezant F.W.E. vond Knobelsdorff naar Boekarest., 1799-1801; 915; 1 omslag
      - Yol emris voor F.G. van Dedem van de Gelder in verband met zijn reis van Boekarest naar Constantinopel., 1802; 916; 1 omslag
      - Requesten van barattairs en firmanli`s te Smirna om vernieuwing om vernieuwing van hun baratten en firmans., 1802; 917; 1 omslag
      - Verzoekschriften van diverse nationalen en geprotegeerden te Smirna om weer de Bataafse nationaliteit te krijgen., 1802; 918; 1 omslag
      - Eden van trouw aan de Bataafse Republiek afgelegd door de nationalen te Smirna., 1802; 919; 1 omslag
      - Bujuruldi aan de commandant van de Dardanellen naar aanleiding van de komst van een Nederlands korvet met aan boord de gezant van Napels K. de Ludolf., 1802; 920; 1 stuk
        Bujuruldli is een bevelschrift van de grootvizier
      - Diverse minuten., 1796-1803; 921; 1 omslag
  - FRANCOIS TESTA (1803-1807).
    Sinds 1786 kanselier. Was gedurende Van Dedems tweede verlof zaakgelastigde.
    - Uitgaande brieven, I
      - Lijst van verzonden brieven., 1803-1807; 922; 1 katern
      - Nederland., a
        - Register van uitgaande brieven aan de Minister van Staat voor Buitenlandse Zaken., 1803-1807; 923; 1 deel
        - Register van uitgaande brieven aan de Directie Levantse Handel., 1803-1807; 924; 1 deel
      - Middellandse- Zeegebied., b
        - Constantinopel, b.1
          - Register van uitgaande brieven aan de Porte en buitenlandse gezanten., 1803-1807; 925; 1 katern
            Correspondenten: G.N.A. Brune, Frans ambassadeur; I. Sturmer, Oostenrijks Internuntius; Bielfeld, Pruisisch chargé d`affaires; C.F. Hübsch, Deens chargé d`affaires; F. Chirico, consul van Ragusa; P.J.M. de Ruffin, Frans chargé d`affaires.
        - Saloniki, b.2
          - Register van uitgaande brieven aan G.F. Abbot en P. Chasseaud, vice- consuls., 1803-1807; 926; 1 omslag
        - Patras, b.3
          - Register van uitgaande brieven aan G. Paul, consul., 1803-1807; 927; 1 deel
        - Zante, b.4
          - Register van uitgaande brieven aan R. Sargint, consul., 1803-1807; 928; 1 omslag
        - Smirna, b.5
          - Register van uitgaande brieven aan J. de Hochepied, consul., 1803-1807; 929; 1 deel
        - Aleppo, b.6
          - Register van uitgaande brieven aan J. van Maseick, consul., 1803-1807; 930; 1 deel
        - Cyprus, b.7
          - Register van uitgaande brieven aan G. Callimery, vice- consul., 1803-1807; 931; 1 omslag
    - Ingekomen brieven, II
      - Nederland, a
        - Brieven van de Secretaris van Staat voor Buitenlandse Zaken., 1803-1807; 932; 1 omslag
        - Brieven van de Directie Levantse Handel., 1803-1807; 933; 1 omslag
      - Middellandse- Zeegebied., b
        - Constantinopel, b.1
          - Brieven van diplomaten en particulieren. Expedities en vertalingen. 1803-1807. 1 omslag., 934
            Correspondenten: De Porte; G.M.A. Brune, Frans ambassadeur; Ch.G. de König; Sarandier; I. de Corral- Wollin; P.J.M. Ruffin, Frans chargé d`affaires; J. Rodrigo, Spaans gezant; C.F. Hübsch, Deens gezant; Bielfeld, Pruisisch gezant; I. Sturmer, Oostenrijks Internuntius; F. Chirico, consul van Ragusa; H. Sebastiani, Frans ambassadeur; N.N.
        - Saloniki, b.2
          - Brieven van P. Chasseaud, vice- consul., 1803-1807; 935; 1 omslag
        - Patras, b.3
          - Brieven van G. Paul, consul., 1803-1807; 936; 1 omslag
        - Zante, b.4
          - Brieven van R. Sargint, consul., 1803-1807; 937; 1 omslag
        - Smirna, b.5
          - Brieven van J. de Hochepied, consul., 1803-1807; 938; 1 omslag
          - Brieven van J.F. Usko., 1803; 939; 4 stukken
        - Chios, b.6
          - Brieven van diverse personen., 1804-1806; 940; 1 omslag
            Correspondenten: De Bonville, Frans agent; B. de Bogliaco; N. Vuricla.
        - Aleppo, b.7
          - Brieven van J. Maseyck, consul., 1803-1807; 941; 1 omslag
        - Cyprus, b.8
          - Brieven van G. Callimery, vice- consul., 1803-1807; 942; 1 omslag,
        - St. Jean d`Acre, b.9
          - Brieven van A. Contessini en A. Catafago, vice- consul., 1803-1805; 943; 1 omslag
            . hierbij ook een minuut van een uitgaande brief aan Catafago.
        - Alexandrië, b.10
          - Brieven van Ch. Fantozzi, consul., 1803; 944; 2 stukken
    - Ambtelijke stukken van diverse aard., III
      - Eden van trouw aan Lodewijk Napoleon afgelegd. Extracten uit de registers van de Franse kanselarij., 945
      - Staten van in- en uitvoer van de schalen in de Levant. Afschriften., 1803; 946; 1 omslag
    - Stukken, opgemaakt of ontvangen door Gaspard Testa, IV
      - Ingekomen brief van F. Chirico, consul van Ragusa te Constantinopel en afschrift van een uitgaande brief aan deze., 1806; 947; 2 stukken
      - Brief van H. Sébastiani, Frans ambassadeur., 1807; 948; 1 stuk
      - Uitgaande brief aan assuradeurs te Amsterdam. Afschrift., 1805; 949; 1 stuk
  - VAN DEDEM VAN DE GELDER, F.G. (1807-1808).
    Vroeg in 1808 teruggeroepen te worden. Zie ook familiearchief Van Dedem van de Gelder (ARA).
    - Uitgaande brieven, I
      - naar Nederland., a
        - Register van uitgaande brieven aan de minister van Buitenlandse Zaken M. van der Goes., 1807-1808; 950; 1 deel
        - Register van uitgaande brieven aan de minister van Buitenlandse Zaken W.F. Roëll., 1808; 951; 1 deel
        - Register van uitgaande brieven aan de Directie Levantse Handel., 1807-1808; 952; 1 deel
      - Naar het Middellandse- Zeegebied., b
        - Constantinopel, b.1
          - Brieven en nota`s aan de Porte en buitenlandse gezanten (H. Sébastiani, Frans ambassadeur, F. Latour Maubourg, Frans chargé d`affaires, I. Sturmer, Oostenrijks Internuntius). Afschriften en minuten., 1807-1808; 953; 1 omslag
        - Saloniki, b.2
          - Register van uitgaande brieven aan P. Chasseaud, vice- consul., 1807-1808; 954; 1 katern
        - Patras, b.3
          - Register van uitgaande brieven aan G. Paul, consul., 1807-1808; 955; 1 katern
        - Zante, b.4
          - Register van uitgaande brieven aan R. Sargint, consul., 1807-1808; 956; 1 katern
        - Smirna, b.5
          - Register van uitgaande brieven aan J. de Hochepied, consul., 1807-1808; 957; 1 deel
        - Aleppo, b.6
          - Register van uitgaande brieven aan J. van Maseyck, consul., 1807-1808; 958; 1 deel
        - Cyprus, b.7
          - Register van uitgaande brieven aan J. Callimery, vice- consul., 1807-1808; 959; 1 deel
        - De gehele Levant, b.8
          - Register van uitgaande brieven aan diverse personen., 1807-1808; 960; 1 deel
            Correspondenten: J. Menard, Adrianopel; J. van Lennep, Smirna; G. van Brakel, Smirna; M. Abro, Smirna; Generaal Gardanne, Teheran; Ilukki pasja, generaal van de Ottomaanse troepen aan de Dardanellen; Truilher, kapitein van de genie, Teheran.
    - Ingekomen brieven, II
      - Uit Nederland., a
        - Brieven van de Minister van Buitenlandse Zaken M. van der Goes., 1807-1808; 961; 1 omslag
        - Brieven van de Directie Levantse Handel., 1807-1808; 962; 1 omslag
      - Uit het Middellandse- Zeegebied., b
        - Constantinopel, b.1
          - Brieven van de Porte en buitenlandse gezanten (H. Sébastiani, Frans ambassadeur, S. de Plessinet, Martinez de Herone Almenira, Spaans gezant, c.Devel)., 1807-1808; 963; 1 omslag
          - Brieven van J. Abro en P. Abro., 1808; 964; 2 stukken
            brief van P. Abro uit Parijs.
          - Brief van fa. Arlaud & Co., 1808; 965; 1 stuk
        - Saloniki, b.2
          - Brieven van P. Chasseaud, vice- consul., 1807-1808; 966; 1 omslag
        - Patras, b.3